臺灣雲林地方法院刑事裁定
110年度提字第10號
聲  請  人
即被逮捕人  鍾文舜


上列聲請人即被逮捕人因恐嚇案件，經聲請人聲請提審，本院裁
定如下：
    主  文
聲請駁回，鍾文舜並解返雲林縣警察局西螺分局埤源派出所。 
    理  由
一、聲請意旨詳如附件。 
二、按人民被法院以外之任何機關逮捕、拘禁時，其本人或他人
    得向逮捕、拘禁地之地方法院聲請提審；法院審查後，認為
    不應逮捕、拘禁者，應即裁定釋放；認為應予逮捕、拘禁者
    ，以裁定駁回之，並將被逮捕、拘禁人解返原解交之機關，
    提審法第1條第1項前段、第9條第1項亦有明定；次按現行犯
    ，不問何人得逕行逮捕之；犯罪在實施中或實施後即時發覺
    者，為現行犯，刑事訴訟法第88條第1項、第2項分別定有規
    定。又提審制度僅係法院即時審查逮捕、拘禁程序之合法性
    之制度，非在認定被逮捕、拘禁人有無被逮捕、拘禁之本案
    實體原因及有無被逮捕、拘禁之必要性，故其採行之證據法
    則，僅以自由證明為已足。
三、經查，本案員警是以恐嚇現行犯之理由逮捕聲請人鍾文舜，
    而聲請人前於民國110年10月19日6時許，在雲林縣○○鎮○○里
    ○○00號「123早餐店」，與該早餐店店員發生爭執，聲請人
    遂於同日7時10分許，手持狀似真槍之玩具槍1把（彈匣1個
    ，內含BB彈8顆，嗣經查驗為裝有BB彈之玩具槍），再次前
    往該早餐店，並大聲咆哮「該店是黑店」、「要讓這家店關
    閉」等語，業經在場證人林靖傑、王寺得於警詢時證述明確
    ，且有員警職務報告1份、雲林縣警察局西螺分局執行逮捕
    、拘禁通知書、扣押筆錄、扣押物品目錄表、現場照片在卷
    可稽，參以扣案玩具槍照片可知該槍之外觀整體，與一般槍
    枝極為相似，一般無槍枝相關之專業者，自無從期待可於短
    時間內得以辨認槍枝之真偽，被害人在無法辨別槍枝真偽情
    況下，因被告亮槍等舉止而心生畏懼，亦屬事理之常，不因
    該槍是否玩具槍而有不同感覺。基於此等事證，足認被告上
    開行為確使被害人因而心生畏懼。因此，員警以聲請人本案
    行為涉犯恐嚇罪嫌，且聲請人係在犯罪實施當時，在犯罪現
    場遭即時發覺，為現行犯，依刑事訴訟法第88條第1項規定
    將聲請人加以逮捕，經核於法尚無違誤。從而，聲請人聲請
    提審為無理由，應予駁回，聲請人並解返原解交之機關即雲
    林縣警察局西螺分局埤源派出所。
四、依提審法第9條第1項後段，裁定如主文。
中　　華　　民　　國　　110 　年　　10　　月　　19　　日
                  刑事第二庭  法  官  簡鈺昕
以上正本證明與原本無異。 　　　　　　　　　
如不服本裁定，應於裁定送達後10日內向本院提出抗告狀（須附
繕本）。
                              書記官  林芳宜 
中　　華　　民　　國　　110 　年　　10　　月　　19　　日